臺灣板橋地方法院刑事裁定　　　　　　　　　　　　九十一年度易字第一一三四號
　　公　訴　人　臺灣板橋地方法院檢察署檢察官
　　被　　　告　丙○○
右列被告因竊盜案件，經檢察官提起公訴 (九十一年度偵字第四八０一號)及移
辦（九十一年度偵字第八三九五號），本院判決如左：
    主  文
丙○○連續攜帶兇器踰越牆垣於夜間侵入有人居住之建築物竊盜，未遂，累犯，處有
期徒刑柒月。
扣案之美工刀、鑰匙各壹把及沾染油污之白色手套壹雙均沒收。
    事  實
一、丙○○曾因竊盜案，於民國八十八年七月十二日經本院判處有期徒刑九月確定，
    於同年十一年二十七日執行完畢；又因偽造文書案，於八十九年七月二十八日經
    本院判處有期徒刑五月確定，於九十年三月八日執行完畢；再因竊盜案，於八十
    九年四月二十八日經台灣高雄地方法院判處有期徒刑十月，經其於同年七月二十
    七日撤回上訴而告確定，於九十年十二月十二日執行完畢，猶不知悔改，復意圖
    為自己不法之所有，於民國九十一年二月二十七日一時四十分許之夜間，攜帶客
    觀上足供兇器使用之美工刀一把，雙手著二隻沾染油污之白手套，踰越牆垣，侵
    入夜間有人居住之台北縣泰山鄉○○街三十二號「泰山嚴」寺廟內，著手碰觸香
    油捐獻箱擬竊取其內之香油錢，尚未得手，隨即為居住在該寺廟內之住持乙○○
    發覺，予以逮捕，並立即報警處理，且扣得丙○○所有預備供行竊所用之美工刀
    一把及其所有供行竊所用之手套一雙（另扣得四隻手套則與本案無關）。嗣丙○
    ○經警移送台灣板橋地方法院檢察署檢察官訊問後，經該署檢察官為限制住居之
    處分後飭回，丙○○復承前同一竊盜之概括犯意，於九十一年五月二日下午九時
    五十分許，以其所有之鑰匙，再竊取甲○○所有之ＡＭＺ─一九九號機車一部，
    得手後，旋為車主甲○○發覺，報警查獲，並扣得其所有供行竊所用之鑰匙一把
    。
二、案經台北縣政府警察局新莊分局移送臺灣板橋地方法院檢察署檢察官偵查起訴及
    移送併審。
    理  由
一、右揭犯罪事實，業據被告丙○○坦承不諱，核與被害人乙○○、甲○○分別於本
    院審理時及警訊中指述被竊情節相符，並有贓物認領保管單、車籍作業系統─查
    詢認可資料各一張附卷可稽；及美工刀、鑰匙各一把及手套等物扣案可證。又該
    把美工刀刀刃部分雖僅長一公分，但刀鋒銳利，足以傷害人之生命、身體，係屬
    兇器，復經本院勘驗在卷。本件事證明確，被告犯行堪以認定，應予依法論科。
二、核被告丙○○於夜間攜帶美工刀，翻越圍牆，進入有人居住之「泰山嚴」寺廟內
    行竊，尚未得手，即為該廟住持查獲，核其所為，係犯刑法第三百二十一條第二
    項、第一項第一、二、三款之攜帶兇器踰越牆垣於夜間侵入有人居住之建築物竊
    盜未遂罪；另其竊取被害人甲○○所有前開機車部分，則係犯同法第三百二十條
    第一項之竊盜罪。其先後二次竊盜犯行，時間緊接，所犯係犯罪基本構成要件相
    同之罪，顯係基於概括犯意為之，為連續犯，應依刑法第五十六條規定，以一加
    重竊盜未遂罪論，並依法加重其刑。被告就竊盜「泰山嚴」寺廟部分，著手於犯
    罪行為之實施而不遂，為未遂犯，應依第二十六條前段之規定減輕其刑。查被告
    曾因竊盜案，於八十八年七月十二日經本院判處有期徒刑九月確定，於同年十一
    年二十七日執行完畢；又因偽造文書案，經本院判處有期徒刑五月確定，於九十
    年三月八日執行完畢；再因竊盜案，經台灣高雄地方法院判處有期徒刑十月，於
    九十年十二月十二日執行完畢，有台灣高等法院檢察署刑案紀錄簡覆表一份在卷
    可憑，其於刑之執行完畢後五年之內再犯本件有期徒刑以上之罪，係屬累犯，應
    依刑法第四十七條之規定遞加重其刑，並先加後減之。至被告踰越牆垣行竊及竊
    取機車部分，雖未據公訴人提起公訴，惟分係已起訴部分犯罪事實之一部或與已
    起訴部分有裁判上一罪之連續關係，其一部起訴之效力及於全部，基於審判不可
    分之原則，本院自得併予審理，附此敘明。爰審酌被告前已有竊盜前科，屢再犯
    之，與其犯罪之動機、目的、手段、所生之危害及犯罪坦承犯行，略示悔意等一
    切情狀，量處如主文所示之刑，以示懲儆。
三、扣案之美工刀一把及沾染油污之白手套一雙，分係被告所有於行竊時隨身攜帶及
    防手部刮傷所著；另鑰匙一把則係被告所有供行竊前開機車所用之物，經其陳明
    在卷（見本院九十一年五月十三日、七月四日審判筆錄），分屬預備供犯罪所用
    及供犯罪所用之物，應依刑法第三十八條第一項第二款規定，宣告沒收。餘扣案
    之四隻手套，業經被告陳明與犯本件竊盜罪無關（見同上九十一年五月十三日審
    判筆錄），故不為沒收之諭知，附敘明之。
據上論結，應依刑事訴訟法第二百九十九條第一項前段，刑法第五十六條、第三百二
十一條第二項、第一項第一、二、三款、第二十六條前段、第四十七條、第三十八條
第一項第二款，判決如主文。
本案經檢察官呂永魁到庭執行職務。
中    華    民    國      九十一    年      七        月      十八    日
         臺灣板橋地方法院刑事第五庭
                                           法  官    林  玫  君
右正本證明與原本無異
如不服本判決應於判決送達後十日內向本院提出上訴狀
                                           書記官    許  清  秋
中    華    民    國      九十一    年      七        月      二十二  日
刑法第三百二十一條
犯竊盜罪而有左列情形之一者，處六月以上五年以下有期徒刑：
一、於夜間侵入住宅或有人居住之建築物、船艦或隱匿其內而犯之者。
二、毀越門扇、牆垣或其他安全設備而犯之者。
三、攜帶兇器而犯之者。
四、結夥三人以上而犯之者。
五、乘火災、水災或其他災害之際而犯之者。
六、在車站或埠頭而犯之者。
前項之未遂犯罰之。
